LUIS CASTILLO



¡Hola! Soy un Ing. Electrónico peruano que disfruta construir sitios y aplicaciones web. Cuento con más de 4 años de experiencia laborando en el rubro de la creación de productos digitales, con las oportunidades de haber liderado más de un equipo de TI. Me encuentro en constante evolución académica y siempre listo para asumir mi próximo reto.

fin Lima, Perú





in luis-castillo-villafuerte



Full Stack Web Developer >>>

CONOCIMIENTOS

Frontend		Backend	& BD
Angular	• • • • •	Node	• • • • •
Typescript	••••	Nest JS	• • • • •
ReactJS	••••	Sockets 10	••••
NextJS	••••	MySQL	
VueJS	••••	MongoDB	••••
Redux	••••	Rest API	••••
Framer motion	••••	GraphQL	• • • • •
Tailwind CSS	••••	Firebase	••••
Sass	••••	PHP	••••
Bootstrap	• • • • •		

Cloud Serv	ices
AWS	••••
GCP	• • • • •
Terraform	• • • • •
DevOps	
Git y GitHub	••••
Docker	••••
Nginx & PM2	• • • • •
os	
Linux/Ubuntu	• • • • •
Windows	••••

Complementarios			
Figma	• • • • •		
Scrum	• • • • •		
SE0	• • • • •		
Soft Skills			
Leadership	• • • • •		
Comunicación	• • • • •		
Flexibilidad	• • • • •		
Best practices			
Clean code	• • • • •		
SOLID & STUPID	• • • • •		

ESTUDIOS

Superiores

Ingeniería Electrónica - Universidad Nacional Mayor de San Marcos

Maestría en Ing. de Sistemas - Universidad Nacional Mayor de San Marcos

2020 - actualidad (Estudiante)

Idiomas

Español - nativo Inglés - básico

EXPERIENCIA

2010-2016 (Titulado)

Full time

Jun. 2018-ene. 2022 (3 años y 8 meses) > Jefe de la Oficina de Automatización de la DGBP - UNMSM Laboré como líder del equipo de desarrollo y diseño, el cual tenía como objetivo crear diversos sitios y aplicaciones web para el sistema de bibliotecas de la universidad.

Ene. 2022 - actualidad (7 meses) > Líder de tecnología en la Oficina General de Imagen Insitucional - UNMSM Laboro como líder del equipo de desarrollo y diseño, que tiene como objetivo estandarizar y optimizar los sitios web de la universidad a través de la adopción de buenas prácticas del lado del diseño, desarrollo e infraestructura.

Freelancer

Ene. 2022 (2 meses) > Proyecto del Bicentenario: Discursos visuales sobre lo AFROPERUANO Fui contratado para desarrollar la plataforma web que visibiliza el trabajo de investigación desarrollado por la comisión de investigación para este proyecto en el marco del bicentenario de mi país.

Jun. 2022 - actualidad (2 meses) > Sitio web corporativo para la empresa INTELEGO Actualmente estoy contratado en esta empresa para desarrollar el frontend de este proyecto.

PROYECTOS

Sitio web del Sistema de Bibliotecas de la UNMSM (PHP y MySQL).

Sitio web de la UNMSM (Node MySQL).

Sitio web de la Facultad de Biología de la UNMSM (Node,

Sitio web de Estudios de Posgrado de la UNMSM (Node, NextJS y MySQL).

Gestor de contenidos universal para los sitios web de la UNMSM. (Angular y NestJS)

Archivo Covid 19 -Perú (NextJS y MySQL).

Repositorio Institucional de Colecciones especiales de la UNMSM (Angular, Postgres y Spring).

Plataforma Discursos Audiovisuales afroperuanos.(NextJS).